臺灣臺北地方法院交通事件裁定　　　　99年度交聲字第1909號
原處分機關　臺北市交通事件裁決所
異　議　人
即受處分人　謝東翰
上列異議人即受處分人因違反道路交通管理處罰條例案件，對於
臺北市交通事件裁決所中華民國99年12月2 日所為之處分（原處
分案號：北市裁罰字第裁22-U00000000號），聲明異議，本院裁
定如下：
    主  文
異議駁回。
    理  由
一、按汽車駕駛人，駕駛執照吊扣期間駕駛小型車或機器腳踏車
    者，處新臺幣（下同）6,000 元以上12,000元以下罰鍰，並
    當場禁止其駕駛，吊銷駕駛執照，道路交通管理處罰條例第
    21條第1 項第5 款及第4 項後段分別定有明文。次按汽車駕
    駛人，曾依道路交通管理處罰條例其他各條規定吊銷駕駛執
    照者，1 年內不得考領駕駛執照，同條例第67條第3 項亦有
    明定。
二、本件異議人謝東翰於民國99年10月15日晚間18時30分許，駕
    駛車牌號碼5199-QH 號之自用小客車至桃園國際機場，而將
    上開自用小客車暫時停放在第一航廈航站北路，為原舉發機
    關即內政部警政署航空警察局保安警察隊第一分隊執行巡邏
    勤務之員警通報盤查，因發覺異議人之駕照資格業經酒駕吊
    扣，遂以異議人有「駕照經吊扣仍駕車（禁駛）」之違規掣
    單舉發。嗣異議人於舉發通知單所載應到案日期前提出申訴
    ，經原處分機關即臺北市交通事件裁決所調查結果，仍認異
    議人違規事實明確，原處分機關乃於99年12月2 日依道路交
    通管理處罰條例第21條第1 項第5 款、第4 項、第67條第3
    項之規定（原處分漏載第4 項、第67條第3 項），裁處異議
    人罰鍰9,000 元，吊銷駕駛執照，1 年內不得考領駕駛執照
    。
三、聲明異議意旨略以：異議人係搭乘其友人蕭宇辰所駕駛之上
    開自用小客車至桃園機場接機，因該路段禁止停車，且因駕
    駛人內急，便將車輛臨時停靠路邊進入航站小解，異議人恐
    因違規停車被拖吊或開單告發，而至車內顧車待命，但經員
    警上前盤查，並以M-police行動電腦與警政知識聯網公路電
    子閘門查詢比對，得知異議人之駕駛資格業已酒駕吊扣在案
    ，員警則依違反道路交通管理處罰條例第21條第1 項第5 款
    規定，予以製單舉發，惟異議人確實未駕車，且同車內之友
    人均有駕駛執照，異議人之駕照既已遭吊扣，實無理由再冒
    險駕車，原處分顯有錯誤，爰聲請撤銷等語。
四、經查：
（一）異議人確於上開時、地，因前揭車號5199-QH 號自用小客
      車違規停放於桃園國際機場第一航廈站北路，而為內政部
      警政署航空警察局保安警察隊第一分隊執勤員警盤查，異
      議人先謊報他人身分證字號企圖規避罰則，嗣經員警勸導
      ，並以M-police行動電腦與警政知識聯網公路電子閘門查
      詢比對結果，得知異議人之駕照資格業因其酒後駕車吊扣
      在案等情，為異議人所自承不諱，且核與本院當庭勘驗本
      件取締過程全程錄音錄影光碟內容之結果相符（見本院卷
      第24至28頁），是堪認上情屬實。
（二）又訊據異議人固坦承有於上開時、地，經員警舉發「駕駛
      執照經吊扣仍駕車」之事實，惟矢口否認其當日有何駕駛
      車輛之行為，並辯稱：當時渠等到航廈去接朋友，因航廈
      在整建，有看到車子停1 排，伊乾姐蕭宇辰就把車子停在
      那邊，後來蕭宇辰去上廁所，才換伊坐在駕駛座上，當時
      車上的人都有駕照，只有伊沒有駕照，車上的人都可以證
      實伊沒有開車云云。而證人即本件舉發員警趙元禧，就本
      件交通違規之舉發過程，在本院曾具結證稱：伊於99年10
      月15日任職於航警局，當時執行交通整理勤務，案發當時
      伊看到1 部車子停在不能停車之紅線工地處，經伊以M-po
      lice行動電腦查詢後，發現車主與駕駛人即異議人不同，
      又異議人未帶身份證明文件，並謊報他人的身分證字號，
      伊跟異議人表示為了查驗異議人身分，可以帶異議人回警
      察局，嗣異議人才報正確的身分證字號，經值班人員查詢
      ，發現異議人的駕照已因酒駕被吊扣，當時異議人請伊不
      要開單，否則駕照會被註銷，而上開車輛從伊面前開過去
      ，停在上開地點到伊走過去的時間，大約10秒鐘左右，且
      伊走過去時就開始全程錄影，根本沒有看到有人下車後，
      異議人再換到駕駛座上之情形等語綦詳（見本院卷第21頁
      反面至第22頁），而證人趙元禧身為執法人員，與異議人
      既素不相識，且無任何親屬關係或宿怨仇隙，衡情應無在
      執行交通勤務中，刻意捏造事實舉發、誣陷異議人之必要
      ，且其在負有具結義務並可能受刑法偽證罪處罰之情形下
      ，仍於法庭為前開證言，其證言之憑信性應可獲得擔保。
      又警員取締交通違規行為，本與民眾立於潛在之對立關係
      ，為避免引發民怨或爭議，而影響自身勤務之執行及警方
      執法之威信，衡情應會謹慎從事，在得以確定民眾違規事
      實之前提下，始予掣單舉發，故上開證人之證述應足以作
      為認定異議人有本件違規事實之依據。其次，由本院當庭
      勘驗本件取締過程全程錄音錄影光碟之結果以觀（見本院
      卷第24至28頁），可知異議人及女警間有下列「異議人：
      我是跟著前面停的，前面車子都走了」、「異議人：你就
      通融一下，好不好，那你開違規停車就好了」、「異議人
      ：小姐，我們剛配合你，不然我剛直接開走就好了，還給
      我們開‧‧。」、「女警：那你是不是沒有駕照開車？異
      議人：對，我是沒有駕照。女警：對啊，那就是不好意思
      啦，你就是沒有駕照，不能開車。異議人：你可不可以通
      融一下，好不好？」等對話內容，顯見異議人當時已坦承
      確實有駕車之事實，且其自始至終均未曾辯稱上開自用小
      客車並非其駕駛乙節，但若上開自用小客車並非異議人所
      駕駛，衡諸常情，異議人於遭警盤查之第一時間必定會說
      明此情，而非係於長達15餘分鐘之取締過程中，僅有先虛
      偽陳報他人之身分證號碼，復求情要求開立其他名目之罰
      單，再希望找人來處理舉發通知單等動作。此外，既然當
      時除異議人之外，同車之人均領有駕照，則縱如異議人所
      述友人蕭宇辰因內急，便將車輛臨時停靠路邊進入航站小
      解等情為真，亦無庸由駕照已遭吊扣之異議人至車內駕駛
      座內顧車待命，是異議人上開所辯，再再與常理未符，顯
      係事後卸責之詞，不足採信。是以，本件事證明確，異議
      人之違規行為堪以認定，應依法裁罰。
五、綜上所述，本件異議人確有於駕駛執照吊扣期間，於上開時
    、地駕駛自小客車之違規行為。從而，原處分機關依道路交
    通管理處罰條例第21條第1 項第5 款、第67條第3 項（裁決
    書漏載第3 項）之規定，裁處異議人罰鍰9,000 元，並吊銷
    駕駛執照，1 年內不得考領駕駛執照，依法核無違誤，是本
    件異議為無理由，應予駁回。
六、據上論斷，應依道路交通事件處理辦法第18條，裁定如主文
    。
中    華    民    國    100    年    1    月    31    日
                  交通法庭     法  官  葉力旗
以上正本證明與原本無異。
如不服本裁定，應於裁定送達後5 日內向本院提出抗告狀。
                               書記官  林碧華
中    華    民    國    100    年    1    月    31    日